臺灣臺東地方法院刑事裁定
111年度聲字第263號
聲  請  人  臺灣臺東地方檢察署檢察官
受  刑  人  潘昌吉




上列聲請人因受刑人數罪併罰有二裁判以上，聲請定其應執行之
刑（111年度執聲字第168號），本院裁定如下：
    主  文
潘昌吉犯如附表所示之各罪，所處各如附表所載之刑，應執行有
期徒刑貳年捌月。
    理  由
一、聲請意旨略以：受刑人潘昌吉因犯如附表所示等案件，先後
    經法院判決確定如附表，應依刑法第53條、第51條第5款規
    定，定其應執行之刑，爰依刑事訴訟法第477條第1項聲請定
    其應執行刑等語。
二、按裁判確定前犯數罪者，併合處罰之。但得易科罰金之罪與
    不得易科罰金之罪不在此限；前項但書情形，受刑人請求檢
    察官聲請定應執行刑者，依第51條規定定之；數罪併罰，有
    2裁判以上者，依刑法第51條之規定，定其應執行之刑；數
    罪併罰，分別宣告其罪之刑，宣告多數有期徒刑者，於各刑
    中之最長期以上，各刑合併之刑期以下，定其刑期。但不得
    逾30年。刑法第50條第1項第1款、第2項、第53條、第51條
    第5款分別定有明文。又法律上屬於自由裁量之事項，有其
    外部性界限及內部性界限，並非概無拘束。依據法律之具體
    規定，法院應在其範圍選擇為適當之裁判者，為外部性界限
    ；而法院為裁判時，應考量法律之目的，及法律秩序之理念
    所在者，為內部性界限。法院為裁判時，二者均不得有所踰
    越。在數罪併罰，有二裁判以上，定其應執行之刑時，固屬
    於法院自由裁量之事項，然仍應受前揭外部性界限及內部性
    界限之拘束（最高法院80年台非字第473號、93年度台非字
    第192號裁判要旨參照）。
三、次按定應執行刑之裁定與科刑判決有同等效力，其經裁定確
    定者，自具有實質之確定力。判決確定之數罪，已經裁判定
    其應執行之刑確定者，除（一）增加合於定應執行刑要件之
    他罪刑；（二）原定執行刑之數罪中部分罪刑因非常上訴、
    再審程序經撤銷改判，或有赦免、減刑等情形，而有另定應
    執行刑之必要者外，對於已經裁判定應執行刑確定之數罪，
    如就其部分之罪，再行重複聲請另定其應執行刑者，仍屬違
    反一事不再理原則，並不以各罪範圍均相同，即全部重複再
    行裁定定其應執行刑為限（最高法院110年度台抗大字第489
    號刑事裁定意旨參照）。
四、經查：
(一)本件受刑人因犯如附表所示之各罪等，經本院先後判處如附
    表所示之刑確定，有各該判決書及臺灣高等法院被告前案紀
    錄表等資料在卷可稽。又附表編號2、3所示之犯罪時間均在
    附表編號1所示裁判確定（民國110年12月8日）前，而本件
    聲請定應執行刑之犯罪事實最後判決法院為本院，是上開犯
    罪乃於裁判確定前所犯之數罪。至於受刑人所犯如附表編號
    2、3之罪及所示之刑，為得易科罰金之案件，而附表編號1
    之罪及所示之刑，則為不得易科罰金之案件，依前揭刑法第
    50條第1項但書第1款之規定，本不得併合處罰，惟受刑人已
    就附表編號1至3所示之罪請求檢察官聲請定應執行刑在案，
    有受刑人請求臺灣臺東地方檢察署檢察官向法院聲請定應執
    行刑須知暨聲請書1份在卷可稽，茲檢察官以本院為上開案
    件犯罪事實最後判決之法院，聲請定其應執行之刑，本院審
    核各案卷無誤，認其聲請核無不合。
(二)又受刑人雖所犯附表編號1所示之各罪經本院110年度交易字
    第77號判決定應執行有期徒刑2年確定，有臺灣高等法院被
    告前案紀錄表附卷可稽，然依前述最高法院大法庭之裁定說
    明，應屬前揭「增加合於定應執行刑要件之他罪刑」例外情
    況，未違反一事不再理之原則，且本院就附表編號1至3所示
    各罪再為定應執行刑之裁判時，自應受上開判決所為定應執
    行刑之內部性界限之拘束，即不得重於附表編號2、3所示罪
    刑與附表編號1所示罪刑所定之執行刑加計之刑期總和（即
    有期徒刑3年），此係對受刑人有利之事項，再參本件定刑
    下限為有期徒刑8月（即最長期之宣告刑為附表編號1所示之
    宣告刑）。另本院於裁定前，曾通知受刑人如對本件定應執
    行刑案件有意見欲表達，於文到5日內具狀陳述意見，惟受
    刑人於111年7月7日收受本院函文後，迄今仍未表示意見，
    有本院111年7月6日東院漢刑溫111聲263字第1110010205號
    函、送達證書及收文、收狀資料查詢清單在卷可參，是本院
    於裁定前，業已適當給予受刑人陳述意見之機會以保障受刑
    人程序權益，並審酌受刑人所犯如附表所示各罪，均為不能
    安全駕駛動力交通工具罪，犯罪類型相同、犯罪時間並非相
    距甚遠，並考量受刑人犯罪行為之不法與罪責程度、數罪所
    反應受刑人人格特性與傾向，及對其施以矯正之必要性等情
    狀，定其應執行之刑如主文所示。
五、依刑事訴訟法第477條第1項，刑法第53條、第50條第2項、
    第51條第5款，裁定如主文。　
中　　華　　民　　國　　111 　年　　8 　　月　　3 　　日
                  刑事第二庭  法　官  姚亞儒
以上正本證明與原本無異。
如不服本裁定，應於裁定送達後5日內向本院提出抗告狀（須附
繕本）。
「切勿逕送上級法院」
                              書記官  楊姿敏　　　　　
中　　華　　民　　國　　111 　年　　8 　　月　　3 　　日
附表：受刑人潘昌吉定應執行刑案件一覽表　　　　　　　　　
編　　　　　號  1 2 3 罪　　　　　名  不能安全駕駛動力交通工具罪 不能安全駕駛動力交通工具罪 不能安全駕駛動力交通工具罪 宣　　告　　刑  有期徒刑8月（共2次）。 有期徒刑7月（共2次）。 應執行有期徒刑2年。 有期徒刑6月，如易科罰金，以新臺幣1,000元折算1日。 有期徒刑6月，如易科罰金，以新臺幣1,000元折算1日。 犯　罪　日　期  110年8月23日 110年8月25日 110年8月26日 110年8月31日 110年9月3日 110年7月29日 偵查(自訴)機關 年　度　案　號  臺東地檢110年度偵字第2761、2782、2808、2829號 臺東地檢110年度偵字第2888號 臺東地檢110年度偵字第2431號    最  後  事實審 法    院 臺東地院 臺東地院 臺東地院  案    號 110年度交易字第77號 110年度交易字第83號 110年度交易字第72號  判 決日 期 110年12月8日 110年12月30日 110年12月17日    確 定  判 決 法    院 臺東地院 臺東地院 臺東地院  案    號 110年度交易字第77號 110年度交易字第83號 110年度交易字第72號  確 定日 期 110年12月8日 110年12月30日 110年12月17日 備　　　　　註  臺東地檢111年度執字第45號 （執行中） 臺東地檢111年度執字第279號 （未執行） 臺東地檢111年度執字第285號 （未執行）